臺灣高等法院臺中分院刑事判決　　　　　　　　　九十一年度上易字第一九九四號
　　上　訴　人
　　即　被　告　乙○○
右上訴人因竊盜等案件，不服台灣台中地方法院九十一年度易字第一六一六號，中華
民國九十一年八月三十日第一審判決（起訴案號：台灣台中地方法院檢察署九十年度
偵字第六八六二號），提起上訴，本院判決如左：
    主      文
上訴駁回。
    事實及理由
一、本案經本院審理結果，認第一審判決認事用法及量刑均無不當，應予維持，並引
    用第一審判決書記載之事實、證據及理由（如附件）。
二、上訴人即被告乙○○在本院未提出其他有利之證據及辯解，僅以其已與被害人和
    解並歸還所竊財物，請求從輕量刑，惟查被告所竊之財物價值高達一百二十萬元
    ，且原審亦已審酌上開被害人已取回失竊財物等情狀，其量刑自屬妥適，被告仍
    空言量刑過重核屬無據，其上訴無理由，應予駁回。
三、據上論斷，應依刑事訴訟法第三百七十三條、第三百六十八條，判決如主文。
本案經檢察官王寧懷到庭執行職務。
中      華      民      國　    九十一     年    十一     月   二十八 　日
                                臺灣高等法院臺中分院刑事第七庭
                                      審判長法　官　林　榮　龍
                                            法　官  黃　日　隆
                                            法　官  謝  說  容
右正本證明與原本無異。
不得上訴。
                                            書記官  金  珍  華
中      華      民      國　    九十一     年    十一     月   二十九 　日
                                                                        Ｒ
臺灣臺中地方法院刑事判決                        九十一年度易字第一六一六號
    公  訴  人  臺灣臺中地方法院檢察署檢察官
    被      告  乙○○  男  二十二歲（民國○○○年○○月○○日生）
                        住臺中縣豐原市○○街二一０號
                        （現於臺灣臺中看守所附設勒戒處所觀察勒戒中）
                        身分證統一編號：Ｚ000000000號
  選任辯護人  游琦俊  律師
    被      告  林昆德  男  二十五歲（民國○○○年○○月○○日生）
                        住台中縣豐原市○○路國民新村一六四號
                        （現於臺灣臺中戒治所強制戒治中）
                        身分證統一編號：Ｌ00000000號
右列被告因竊盜等案件，經檢察官提起公訴（九十一年度偵字第六八六二號），本院
判決如左：
    主  文
乙○○竊盜，處有期徒刑壹年。
林昆德收受贓物，累犯，處有期徒刑捌月。
    事  實
一、林昆德前於民國八十五年間，因違反藥事法案件，經本院判處有期徒刑六月，如
    易科罰金，以三百元折算一日確定，八十五年十月二十八日易科罰金執行完畢，
    猶不知悔改。
二、乙○○基於行竊他人財物之犯意，意圖為自己不法之所有，於九十年三月二十八
    日十六至十七時許，行經臺中縣豐原市○○路一九七號甲○○住處，見鐵門未關
    ，即趨前徒手上下移動鋁門，鋁門因而開啟，乙○○見四下無人，認為有機可趁
    ，即擅自侵入甲○○住處，行竊甲○○所有置放於房間化妝台上之蕭邦手錶一只
    、紅寶石墜子一只、戒指台一只、方形鑽石戒指一只、鑽石戒指一只、心型鑽石
    戒指一只、藍寶石戒指二只、玉鑽戒二只、鑽石項鍊一條等之財物，欲行離去之
    際，復竊取甲○○所有放置於客廳電視機上方之水晶球一個得手後，迅速離去（
    侵入住宅部分，未據告訴），竊得之財物，估算總價值約新臺幣一百二十萬元。
    乙○○於得手後，即於九十年三月二十九日十六時許，在臺中縣豐原市翁明公園
    附近，將前開竊得之方形鑽石戒指一只、鑽石項鍊一只、鑽石戒指一只、心型鑽
    石戒指一只等物贈與林昆德，另將水晶球一個及藍寶石戒指寄放於不知情之鄧進
    隆位於臺中縣豐原市○○路二一五巷一九０號住處，而林昆德明知前開物品係屬
    乙○○竊盜所得來路不明之贓物，竟予收受，並於九十年三月二十九日二十時許
    及九十年三月三十一日，分批將前開贓物委由不知情之朱俊彥，持往曾慶富所經
    營位於臺中縣豐原市○○○路七三五號之嘉峰當鋪，典當得款新臺幣六十三萬元
    ，供己購置汽車及勞力士手錶花用。嗣因朱俊彥事後獲知前開竊案，乃向臺中縣
    警察局豐原分局告發，經警循線於乙○○位於臺中縣豐原市○○街二二０號住處
    ，查獲甲○○所有之蕭邦手錶一只、藍寶石戒指一只、紅寶石墜子一只、戒指台
    一只、玉鑽戒二只，復於鄧進隆位於臺中縣豐原市○○路二一五巷一九０號前開
    住處，查獲甲○○所有之藍寶石戒指一只、水晶球一個，因而獲悉上情。
三、案經臺中縣警察局豐原分局報告臺灣臺中地方法院檢察署檢察官偵查起訴。
    理  由
一、訊據被告乙○○，對於右揭時地侵入被害人甲○○住處，行竊被害人甲○○所有
    之蕭邦手錶一只、紅寶石墜子一只、戒指台一只、方形鑽石戒指一只、鑽石戒指
    一只、心型鑽石戒指一只、藍寶石戒指二只、玉鑽戒二只、鑽石項鍊一條、水晶
    球等財物得手等情，業經於警詢、偵查及本院審理中坦認屬實，核與被害人甲○
    ○之指述情節及證人鄧進隆之證述內容，均屬相符，並有臺中縣警察局豐原分局
    失竊案贓證物領具保管單三份在卷可稽，被告乙○○自白供述與現有事證相符，
    應堪置信。至於被告林昆德對於收受被告乙○○贈與之方形鑽石戒指一只、鑽石
    項鍊一只、鑽石戒指一只、心型鑽石戒指一只等物，並委託朱俊彥持往點當得款
    三十六萬元等情，固不爭執，核與證人朱俊彥、曾慶富之證述內容相符，並有九
    十年四月三日豐原市嘉峰當鋪收當物品日報表一份在卷為憑，惟被告林昆德矢口
    否認有何收受贓物之犯行，辯稱：伊並不知道被告乙○○贈與之鑽飾，係行竊所
    得之贓物，且伊收受當時，以為是假的，直到當了以後，才知道是真品，價值貴
    重云云；經查：被告乙○○於九十一年五月七日檢察官偵訊中，供稱：「我是在
    家做鐵工，每月收入二萬三千元。」等語，而被告林昆德亦知悉被告乙○○本身
    係從事粗重工作，手頭不算寬裕，何來餘資購置珠寶鑽飾？又被告林昆德與被告
    乙○○間，僅係鄰居、友人之關係，並無特別交情，更無特殊事由，被告乙○○
    何故致贈貴重之珠寶鑽飾？且被告林昆德於本院審理中亦供稱：「有時候乙○○
    會請我吃東西，乙○○請客之花費，每次在二千多元左右。」等語，由被告乙○
    ○宴請被告林昆德之花費，亦足以知悉被告乙○○之經濟狀況，被告林昆德對於
    被告乙○○突然贈與貴重之珠寶鑽飾，衡諸常情，即當能有合理之懷疑，對於被
    告乙○○持有之珠寶鑽飾理當得以推知係屬來源不明之贓物，被告林昆德若非業
    已知悉贓物之事實，依照一般智識之人會有之正常反應，亦當詳細追問贈品來源
    及受贈理由，而非絲毫不加追問即予收受，復以，被告林昆德若有誤認前開鑽飾
    係屬無價值之物，何須委託朱俊彥持往典當？且被告林昆德於取得高額之典當款
    後，隨即持以購買汽車、勞力士手錶等高價值物品，被告林昆德若非知悉懷抱貪
    念，何以突然購置昂貴之奢侈品供己花用，綜觀上情，被告林昆德辯稱不知贓者
    ，悖於常理，顯係事後卸責之詞，要難採信；是以，被告林昆德明知被告乙○○
    所贈與之物品係屬來路不明之贓物，仍予收受之情，應堪認定。本件事證已臻明
    確，被告乙○○、林昆德犯行，洵堪認定。
二、被告乙○○意圖為自己不法之所有，擅自侵入被害人甲○○之住處，行竊甲○○
    所有之蕭邦手錶一只、紅寶石墜子一只、戒指台一只、方形鑽石戒指一只、鑽石
    戒指一只、心型鑽石戒指一只、藍寶石戒指二只、玉鑽戒二只、鑽石項鍊一條、
    水晶球等財物得手，核其所為，係犯刑法第三百二十條第一項之竊盜罪。被告林
    昆德明知被告乙○○所贈與之方形鑽石戒指一只、鑽石項鍊一只、鑽石戒指一只
    、心型鑽石戒指一只等物係屬來路不明之贓物，竟予收受，並持以典當得款花用
    ，核其所為，係犯刑法第三百四十九條第一項之收受贓物罪。查：被告林昆德曾
    於八十五年間，因違反藥事法案件，經本院判處有期徒刑六月，如易科罰金，以
    三百元折算一日確定，八十五年十月二十八日易科罰金執行完畢，此有臺灣高等
    法院被告全國前案紀錄表各一份、臺灣高等法院檢察署刑案紀錄簡覆表各一份在
    卷可稽，被告林昆德前受有期徒刑之執行完畢後，五年以內再犯有期徒刑以上之
    罪，為累犯，應依刑法第四十七條之規定，加重其刑。爰審酌被告乙○○貪圖不
    法利益，見被害人甲○○門戶未關，既擅自進入行竊，行徑囂張，且行竊之財物
    均屬貴重之珠寶鑽飾，總價值高達一百二十萬元之譜，惟被告乙○○於犯罪後，
    坦認犯行，犯後態度良好，且被害人甲○○失竊之財物均已追回，不致造成嚴重
    損失；而被告林昆德明知被告乙○○致贈之物係屬來路不明之贓物，為貪圖不勞
    而獲之非法利益，竟予收受，並隨即委託他人點當得款花用，且被告林昆德犯罪
    後，猶矢口否認犯行，飾詞狡辯，未見悔意等一切情狀，分別量處如主文所示之
    刑，以示懲儆。
三、至於扣案之水晶球一個，係屬被害人甲○○所有，並非被告乙○○所有之物，應
    予發還被害人甲○○，無從諭知沒收，附此敘明。
據上論斷，應依刑事訴訟法第二百九十九條第一項前段，刑法第三百二十條第一項、
第三百四十九條第一項、第四十七條，罰金罰鍰提高標準條例第一條前段，判決如主
文。
中      華      民      國      九十一      年    八    月     三十  日
                                臺灣臺中地方法院刑事第六庭
                                        法  官  巫淑芳
右正本證明與原本無異。
如不服本判決，應於送達後十日內向本院提出上訴狀 （須附繕本） ，上訴於台灣高等
等
法院台中分院。
                                        書記官
中      華      民      國      九十一      年    九    月        二    日
附錄論罪科刑法條：
刑法第三百二十條：
意圖為自己或第三人不法之所有，而竊取他人之動產者，為竊盜罪，處五年以下有期
徒刑、拘役或五百元以下罰金。
意圖為自己或第三人不法之利益，而竊佔他人之不動產者，依前項之規定處斷。
前二項之未遂犯罰之。
刑法第三百四十九條：
收受贓物者，處三年以下有期徒刑、拘役或五百元以下罰金。
搬運、寄藏、故買贓物或為牙保者，處五年以下有期徒刑、拘役或科或併科一千元以
下罰金。
因贓物變得之財物，以贓物論。
